da: Selvrensende metode: Vandrengøring; Katalytisk foring; Emalje, der er let at rengøre; Manuel rengøring; Pyrolytisk; Damprengøring; Andet
cs: Způsob samočištění: Čištění vodou; Katalytická vložka; Snadno čistitelný smalt; Ruční čištění; Pyrolytické čištění; Čištění párou; Jiné
pt-BR: Método autolimpante: Limpeza com água; Revestimento catalítico; Esmalte fácil de limpar; Limpeza manual; Pirolítico; Limpeza a vapor; Outro
pl: Metoda samoczyszczenia: Czyszczenie Aqua; Wkład katalityczny; Emalia łatwoczyszcząca; Czyszczenie ręczne; Pyroliza; Czyszczenie parowe; Inne
th: วิธีการทำความสะอาดตัวเอง: การทำความสะอาดด้วยน้ำ; แผ่นบุผนังเคลือบเร่งปฏิกิริยา; เคลือบกันคราบแบบล้างง่าย; การทำความสะอาดด้วยมือ; เผาคราบอุณหภูมิสูง; การทำความสะอาดด้วยไอน้ำ; อื่นๆ
sk-SK: Spôsob samočistenia: Čistenie vodou; Katalytická vložka; Ľahko čistiteľný smalt; Manuálne čistenie; Pyrolytický; Čistenie parou; Iné
sv: Självrengörande metod: Aqua-rengöring; Katalytisk foder; Lättrengjord emalj; Manuell rengöring; Pyrolytisk; Ångrengöring; Annat
bg-BG: Метод за самопочистване: Самопочистване с вода; Каталитична облицовка; Леснопочистващ се емайл; Ръчно почистване; Пиролитично; Почистване с пара; Друго
es: Método de autolimpieza: Limpieza con agua; Revestimiento catalítico; Esmalte de fácil limpieza; Limpieza manual; Pirolítico; Limpieza con vapor; Otros
nl: Zelfreinigingsmethode: Aqua-reiniging; Katalytische wand; Gemakkelijk te reinigen emaille; Handmatige reiniging; Pyrolytisch; Stoomreiniging; Overig
el: Μέθοδος αυτοκαθαρισμού: Καθαρισμός με νερό; Καταλυτική επένδυση; Εύκολο καθάρισμα σμάλτου; Χειροκίνητος καθαρισμός; Πυρολυτικό; Καθαρισμός με ατμό; Άλλο
hr-HR: Način samočišćenja: Čišćenje vodom; Katalitička obloga; Emajl koji se lako čisti; Ručno čišćenje; Pirolitičko; Čišćenje parom; Ostalo
tr: Kendi kendini temizleme yöntemi: Su bazlı temizleme; Katalitik astar; Kolay temizlenebilir emaye; Manuel temizleme; Pirolitik; Buharlı temizleme; Diğer
pt-PT: Método de autolimpeza: Limpeza com água; Revestimento catalítico; Esmalte fácil de limpar; Limpeza manual; Pirolítica; Limpeza a vapor; Outro
it: Metodo autopulente: Pulizia con acqua; Rivestimento catalitico; Smalto facile da pulire; Pulizia manuale; Pirolitico; Pulizia a vapore; Altro
nb: Selvrensende metode: Rengjøring av vann; Katalytisk foring; Lett å rengjøre emalje; Manuell rengjøring; Pyrolytisk; Damprengjøring; Annet
ko: 자기 세척 방식: 수증기 청소 방식; 촉매 분해 방식; 세척이 간편한 에나멜; 수동 청소; 열분해; 스팀 청소; 기타
ja: セルフクリーニング方法: アクアクリーニング; 触媒ライナー; イージークリーンエナメル; 手動クリーニング; 熱分解; スチームクリーニング; その他
vi: Phương pháp tự làm sạch: Làm sạch bằng nước; Tấm lót xúc tác; Men dễ lau chùi; Làm sạch thủ công; Nhiệt phân; Làm sạch bằng hơi nước; Khác
de: Selbstreinigungsmethode: Aqua-Reinigung; Katalytische Folie; Leicht zu reinigendes Emaille; Manuelle Reinigung; Pyrolytisch; Dampfreinigung; Sonstiges
ru: Способ самоочистки: Очистка водой; Каталитическое покрытие; Легкоочищаемая эмаль; Ручная очистка; Пиролитический; Паровая чистка; Другое
sl-SI: Način samodejnega čiščenja: Čiščenje z vodo; Katalitična obloga; Enostavno čiščenje emajla; Ročno čiščenje; Pirolitično; Čiščenje s paro; Druga
hu: Öntisztító módszer: Víztisztítás; Katalitikus bélés; Könnyen tisztítható zománc; Kézi tisztítás; Pirolitikus; Gőztisztítás; Egyéb
en: Self-cleaning method: Aqua cleaning; Catalytic liner; Easy-clean enamel; Manual cleaning; Pyrolytic; Steam cleaning; Other
zh-TW: 自動清潔方式: 水族清潔; 催化內襯; 易清潔琺瑯; 人工清潔; 熱裂解; 蒸氣清潔; 其他
ro-RO: Metodă de autocurățare: Curățare cu apă; Căptușeală catalitică; Email ușor de curățat; Curățare manuală; Pirolitic; Curățare cu abur; Altele
fi: Itsepuhdistusmenetelmä: Vesipuhdistus; Katalyyttinen vuoraus; Helppohoitoinen emali; Manuaalinen puhdistus; Pyrolyysi; Höyrypuhdistus; Muu
lt-LT: Savaiminio valymo metodas: Vandens valymas; Katalizinis įdėklas; Lengvai valomas emalis; Rankinis valymas; Pirolizės; Valymas garais; Kita
zh-CN: 自清洁方式: 水清洁; 催化内胆; 易清洁搪瓷; 手动清洁; 高温清洁; 蒸汽清洁; 其他
fr: Méthode d’auto-nettoyage: Nettoyage Aqua; Revêtement catalytique; Émail facile à nettoyer; Nettoyage manuel; Pyrolytique; Nettoyage vapeur; Autre